# 收购少数股东股权

提问人：1258449480 时间：2019-10-15 17:03:01
A公司持有B 公司80%股份，C公司持有B 公司20%的股份，A公司和C 公司是同一实际控制人，那 A 公司从 C 公司手中收购 B 公司 20% 的股份，属于同一控制下企业合并还是属于收购少数股东股权，个别报表对长期股权投资的核算是按照购买价，还是按照 B 公司的净资产的 20% 核算？

回答人：chenyiwei
属于收购少数股权。个别报表层面按收购价格作为投资成本，合并报表层面不追溯前期。

提问人：1258449480 时间：2019-10-16 10:24:11
谢谢陈老师！陈老师，还想问下这个有相应的准则或者政策支持吗？，因为A 公司是从 D 公司手中收购的 B 公司 80% 的股份，A 公司、D 公司、C公司这三家公司是同一实际控制人，那 A 公司从 D公司收购 B 公司 80%的股份时，属于同一控制下合并，那A 公司收购C 公司手中的股份又是属于收购少数股东股权吗？

回答人：chenyiwei
是。但应注意区分当初的同一控制下合并和现在的收购少数股权是否不属于一揽子交易。